【裁判字號】    90,易,1110
【裁判日期】    900518
【裁判案由】    毒品危害防制條例
【裁判全文】
臺灣臺中地方法院刑事判決                          九十年度易字第一一一號
    公  訴  人  台灣台中地方法院檢察署檢察官
    被      告  戊○○
右列被告因毒品危害防制條例案件，經檢察官提起公訴（九十年度毒偵字第六二九號
），本院判決如左：
    主  文
戊○○無罪。
    理  由
一、公訴意旨略以：被告戊○○於民國（下同）八十九年十一月五日十五時三十分許
    ，在陸軍五八砲兵指揮部六二七群砲六營一連士兵寢室內，持有第二級毒品安非
    他命一包（含袋重一．八九公克），為該連士官長丁○○在其所穿之迷彩服褲子
    口袋內查獲，並扣得該安非他命等語，因認被告戊○○涉犯毒品危害防制條例第
    十一條第二項之持有第二級毒品罪嫌。
二、按犯罪事實應依證據認定之，無證據不得推定其犯罪事實，刑事訴訟法第一百五
    十四條定有明文。又所謂認定犯罪事實之證據，係指足以認定被告確有犯罪行為
    之積極證據而言，該項證據自須適合於被告犯罪事實之認定，始得採為斷罪資料
    ，最高法院二十九上字第三一○五號著有判例。公訴人認被告涉犯毒品危害防制
    條例第十一條第二項之持有第二級毒品罪嫌，無非係以在上開時、地，自被告戊○○所穿迷彩褲右口袋中查獲扣案之安非他命及證人丙○○、丁○○之證詞為其
    論據。訊據被告固坦承於上開時、地，在其口袋中查獲該包安非他命之事實，惟
    堅決否認有為何違反毒品危害防制條例之犯行，辯稱：伊不知道該包東西是安非
    他命，當日丙○○外出洽公，伊請丙○○幫忙買飲料，伊在操場處見到丙○○回
    來，所以就與甲○○回寢室，要找丙○○拿飲料，丙○○看到伊時，就說有東西
    要放在伊那裡，然後就直接將東西塞在伊口袋，伊未看清楚是何東西，隨後士官
    長丁○○就進來查等語。經查：證人丙○○於偵查中先稱：伊未向丁○○說過是
    被告要伊利用外出時間，到朋友處取得安非他命（見偵查卷第二十八頁背面）；
    旋改稱：伊有向丁○○說是被告要伊去向外面朋友取回安非他命，因伊與丁○○
    交情不錯，如此說也許被告就不會處罰（見偵查卷第二十九頁正面），則證人丙○○究有無向證人丁○○說明，該包安非他命是被告託伊帶回一情，證言已前後
    不一；另證人丁○○於本院審理時證稱：當天伊派證人丙○○外出購買車子的零
    件，因為差單是到下午兩點，但一直沒有看到丙○○回來，所以伊就到寢室去看
    看證人丙○○回來沒有，第一次去寢室沒有人，第二次約隔半個小時伊再去，就
    看到被告戊○○及證人丙○○在裡面，不記得當場有無其他的人，伊當時只有搜
    被告，在被告的口袋裡面找到安非他命，之後伊找被告及丙○○到伊寢室，問他
    們這包安非他命如何來的，伊先問被告，被告告訴伊東西是證人丙○○的，且當
    時證人丙○○也有承認說東西是他拿給被告戊○○（見本院九十年五月十八日訊
    問筆錄）；又證人甲○○於本院審理時證稱：當天伊等在操場操課看到證人丙○○出外洽公回來，被告告訴伊要請伊喝飲料，所以才與被告回寢室，當天證人乙○○跟在伊後面，回到寢室後，因伊站在被告戊○○身後的五、六步，中間還隔
    著內務櫃，那時候證人乙○○站在離伊身後約五、六步遠處，當時伊正在開門要
    進寢室，就聽到證人丙○○說東西要寄放在被告戊○○那裡，伊聽到這句話後走
    到轉角（門到轉角約三步遠），看到證人丙○○的手從被告的口袋裡伸出來，接
    著證人丁○○就走進來查到這件事情（見本院九十年五月四日審理筆錄）等語明
    確，足見自被告口袋內所查獲的安非他命確係證人丙○○塞入被告口袋，而依當
    時情形，證人丙○○甫將安非他命塞入被告口袋，隨即證人丁○○進入寢室，被
    告尚無時間了解證人丙○○究竟將何物放入其口袋中，是被告辯稱：伊不知證人
    丙○○將安非他命塞入伊口袋等語，尚堪採信。此外，復查無其他積極證據足資
    證明被告確有為何違反毒品危害防制條例之犯行，依法自應為無罪判決之諭知。
    據上論斷，應依刑事訴訟法第三百零一條前段，判決如主文。
中      華      民      國      九十      年      五      月    十八    日
                                台灣台中地方法院刑事第六庭
                                    法  官  劉  麗  瑛
右正本證明與原本無異。
如不服本判決，應於送達後十日內向本院提出上訴狀 （須附繕本） ，上訴於台灣高等
法院台中分院。
                                    書記官
中      華      民      國      九十      年      五      月    十八    日


司法院資訊處製作；財團法人民間司法改革基金會備份。
